【裁判字號】    98,易,3039
【裁判日期】    980930
【裁判案由】    竊盜
【裁判全文】
臺灣臺中地方法院刑事判決              98年度易字第3039號
公  訴  人  臺灣臺中地方法院檢察署檢察官
被      告  甲○○
                    （另案在臺灣臺中監獄臺中分監受刑中）
上列被告因竊盜案件，經檢察官提起公訴（98年度偵字第4793號）
，本院判決如下：
    主    文
甲○○竊盜，累犯，處拘役伍拾日，如易科罰金，以新臺幣壹仟
元折算壹日。
    犯罪事實
一、甲○○前因施用毒品罪，於93年9月15日經本院以93年度訴
    字第1504號判決處有期徒刑10月，上訴後，於93年10月28日
    經臺灣高等法院臺中分院以93年度上訴字第1625號判決駁回
    上訴確定；其另因竊盜案件，於94年1月8日經本院以93年度
    易字第2790號判處有期徒刑11月確定後；前開二案經本院以
    94年度聲字第1704號裁定合併定其應執行有期徒刑1年7月確
    定；再因施用毒品罪，於94年3月14日經本院以94年度訴字
    第570號判處有期徒刑1年確定後，於94年1月3日入監接續執
    行前開有期徒刑1年7月、1年，於96年1月17日因縮短刑期假
    釋出監，甫於96年5月2日假釋期滿未經撤銷，視為執行完畢
    。詎甲○○仍不知悔改，意圖為自己不法之所有，於97年1
    月26日上午9時許，在臺中市北屯區舊社巷84之13號旁之菜
    園內，趁無人注意之際，徒手竊取乙○○所有之鐵條4條。
    得手後，將之載往位於臺中市○○區○○路1段1369之2號之
    「泓儒資源回收場」，變賣與不知情之負責人林幼美，得款
    約新台幣1000 元。嗣經警至上開「泓儒資源回收場」查贓
    而循線查獲上情。
二、案經臺中市警察局第五分局報請臺灣臺中地方法院檢察署檢
    察官偵查起訴。
    理    由
一、證據能力方面：
    按被告以外之人於審判外之陳述，雖不符刑事訴訟法第159
    條之1至之4之規定，而經當事人於審判程序同意作為證據，
    法院審酌該言詞陳述或書面陳述作成時之情況，認為適當者
    ，亦得為證據；當事人、代理人或辯護人於法院調查證據時
    ，知有第159條第1項不得為證據之情形，而未於言詞辯論終
    結前聲明異議者，視為有前項之同意，刑事訴訟法第159 條
    之5定有明文。查本案檢察官所舉之證據，被告甲○○於本
    案言詞辯論終結前，並未就本院所調查之證據資料主張有刑
    事訴訟法第159條第1項不得為證據之情形，本院審酌該證據
    作成之情況，認均無不適當情事，依刑事訴訟法第159條之5
    第2項之規定，均有證據能力，合先敘明。
二、認定犯罪事實所憑之證據及理由：
    (一)被告甲○○於本院審理中對上開犯罪事實坦承不諱。
    (二)證人即被害人乙○○於警詢時之證詞。
    (三)證人即泓儒資源回收場負責人林幼美於警詢之證詞。
    (四)並有卷附之照片6幀在卷可稽。
    (五)綜合上述各節參互佐證，被告之自白，核與事實相符，應
      堪採信。本件事證明確，被告犯行堪予認定。
三、論罪科刑之理由：
    (一)核被告所為，係犯刑法第320條第1項之竊盜罪。
    (二)被告有如犯罪事實欄所載之前科及受刑紀錄，有臺灣高等
      法院被告全國前案紀錄表在卷可考，其於96年5月2日縮短
      刑期執行完畢，5年以內再故意分別犯本件有期徒刑以上
      之罪，為累犯，應依刑法第47條第1項之規定，加重其刑
      。
    (三)爰審酌被告身強體健，竟不思正途賺取所需，竊得之財物
      價值、其犯罪後於本院審理時已坦承犯行，被害人並表示
      不再追究及提出告訴等一切情狀，量處如主文所示之刑，
      並諭知易科罰金之折算標準，以資儆懲。
四、適用之法條：
    (一)刑事訴訟法第299條第1項前段。
    (二)刑法第320條第1項、第47條第1項、第41條第1項前段。
    (三)刑法施行法第1條之1第1項、第2項前段。
本案經檢察官丙○○到庭執行職務。
中    華    民    國    98    年    9     月    30    日
                  刑事第十六庭  法  官  黃建都
以上正本證明與原本無異。
如不服本判決應於收受本判決後10日內向本院提出上訴書狀；上
訴書狀應敘述具體理由。未敘述上訴理由者，應於上訴期間屆滿
後20日內向本院補提理由書狀（均須按他造當事人之人數附繕本
）。「切勿逕送上級法院」。
告訴人或被害人對於本判決如有不服，請書具不服之理由狀，請
求檢察官上訴者，其上訴期間之計算係以檢察官收受判決正本之
日期為準。
                                書記官  賴玉真
中    華    民    國    98    年    9     月    30    日
附錄本案論罪科刑法條全文：
刑法第320條第1項：
意圖為自己或第三人不法之所有，而竊取他人之動產者，為竊盜
罪，處5年以下有期徒刑、拘役或5百元以下罰金。


司法院資訊處製作；財團法人民間司法改革基金會備份。
